# 求助陈版，小股东未出资的合并报表抵消问题

提问人：神秘会 计 人 时间：2023-02-21 13:43:15
A公司与B公司投资一家公司C，A投资 1000 万元，占比80%，剩余部分由B公司支付，占比20%。目前A公司已实缴完毕，B公司尚未缴纳，请问在A公司编制合并报表时，是否确认少数股东权益？假设C公司期末账面股本 1000万元（A公司出资），未分配利润 100 万元。在合并报表编制时我有以下两种方式一、仅对未分配利润确认少数股东权益，但股本部分因是A公司出资，该部分不确认。即合并抵消后：
长期股权投资 0 少数股东权益 100*0.2=20
二、按照净资产确认少数股东权益，长期股权投资未抵消部分计入其他应收款-应收股权投资款
长期股权投资 0 少数股东权益 （1000+100）*0.2=220
三、不确认少数股东权益
请教陈版，那种方式比较合理

回答人：chenyiwei
1 、对于股本和资本公积部分，由于少数股东尚未出资，故这部分无对应的少数股东权益。
2 、对于留存收益部分，应根据子公司的章程和股东协议中对于利润分配、亏损分担方法和比例的约定考虑是否确认少数股权，即少数股东对截至期末的留存收益有无享有份额。一般情况下，如有明确约定的，则按约定处理；没有约定或者约定不明确的，按实缴出资比例确定（此处即少数股权比例为零），或者基于谨慎原则，对累计盈利按较高比例计算少数股东权益，对累计亏损按较低比例计算少数股东权益。